【裁判字號】    98,審訴,923
【裁判日期】    980630
【裁判案由】    偽造文書等
【裁判全文】
臺灣桃園地方法院刑事判決             98年度審訴字第923號
公  訴  人  臺灣桃園地方法院檢察署檢察官
被      告  甲○○
上列被告因偽造文書等案件，經檢察官提起公訴（98年度偵字第
2819號），被告於本院準備程序進行中，就被訴事實為有罪之陳
述，經本院告知簡式審判程序意旨，並聽取公訴人、被告之意見
後，本院合議庭裁定由受命法官獨任依簡式審判程序審理，茲判
決如下：
    主  文
甲○○共同連續行使偽造私文書，足以生損害於他人，累犯，處
有期徒刑陸月，減為有期徒刑參月，如易科罰金，以銀元參佰元
即新臺幣玖佰元折算壹日，如附表二編號(一)之5 、6 及編號(二)所
示偽造之署押均沒收；又共同行使偽造私文書，足以生損害於他
人，共玖罪，均累犯，各處有期徒刑參月，均減為有期徒刑壹月
又拾伍日，如易科罰金，以新臺幣壹仟元折算壹日，如附表二編
號(一)之1 、2 、3 、4 及編號(三)、(四)、(五)所示偽造之署押均沒收
。應執行有期徒刑壹年貳月，如易科罰金，以銀元參佰元即新臺
幣玖佰元折算壹日，如附表二所示偽造之署押均沒收。
    事  實
一、甲○○前於民國90年間因偽造文書案件，經臺灣板橋地方法
    院以90年度訴字第851 號判決判處有期徒刑5 月確定；於同
    年間再因贓物及持有第二級毒品案件，經臺灣基隆地方法院
    分別以90年度基簡字第599 號及90年度基簡字第686 號判決
    ，各判處有期徒刑6 月、5 月確定；上開三罪嗣經臺灣板橋
    地方法院以91年度聲字第2105號裁定定其應執行刑為有期徒
    刑1 年2 月確定；另於91年間因連續施用第二級毒品案件，
    經臺灣基隆地方法院以91年度易字第169 號判決判處有期徒
    刑6 月確定，並與上開應執行有期徒刑1 年2 月接續執行，
    於94年1 月28日期滿執行完畢（於本案構成累犯）。詎其仍
    不知悔改，與真實姓名年籍不詳、綽號「龍哥」之成年男子
    （下稱「龍哥」）共同基於變造特種文書以行使、偽造私文
    書以行使及意圖為自己不法所有之犯意聯絡，由甲○○於94
    年5 、6 月間某日，在基隆市○○路上之麥當勞速食店內提
    供相片予「龍哥」，「龍哥」則於不詳時間、地點，負責將
    甲○○所交付之照片換貼在己○○、丙○○、丁○○、戊○○、乙○○所遺失之中華民國國民身分證（下稱身分證）及
    丙○○所遺失之中華民國交通部製發汽車駕駛執照（下稱駕
    照）上而變造之。「龍哥」並於如附表一所示犯罪時間欄之
    申辦行動電話門號當日，在不詳地點，於附表一所示之行使
    之變造證件欄所示變造之身分證、駕照交予甲○○，而甲○○在取得上開變造之身分證、駕照後，即於如附表一犯罪時
    間欄所示之日期，在如附表一犯罪地欄所示之電信行門市，
    提出上開變造之身分證或身分證及駕照之雙證件，分別向如
    附表一電信行店員欄所示之店員表示欲以辦門號送手機之特
    惠方案，而申辦如附表一申辦SIM 卡門號及詐得手機型號欄
    所示門號之行動電話，並假冒「己○○」、「丙○○」、「
    丁○○」、「戊○○」、「乙○○」之名義，於如附表一行
    使之偽造私文書欄所示之文件上，偽造「己○○」、「丙○○」、「丁○○」、「戊○○」、「乙○○」之簽名及指印
    ，表示欲申辦台灣大哥大股份有限公司（下稱台灣大哥大公
    司）、威寶電信股份有限公司（下稱威寶公司）、遠傳電信
    股份有限公司（原名為東訊電信股份有限公司，下稱遠傳公
    司）等電信公司門號之意旨，使台灣大哥大公司、威寶公司
    、遠傳公司等電信公司陷於錯誤而核准申辦，各該電信行門
    市並交付如附表一申辦SIM 卡門號及詐得手機型號欄所示門
    號之SI M卡與手機，足以生損害於上開電信公司、各該電信
    行門市及己○○、丙○○、丁○○、戊○○、乙○○。嗣因
    警方於95年10月1 日晚間7 時30分許，在臺中市西屯區○○○○街103 號8 樓之15室查獲另案被告黃竹淋，經黃竹淋指
    證集團共犯成員甲○○等人參與犯罪，而循線查悉上情。
二、案經臺中市警察局移送臺灣板橋地方法院檢察署呈請臺灣高
    等法院檢察署檢察長令轉臺灣桃園地方法院檢察署檢察官偵
    查起訴。
    理  由
一、本案被告甲○○所犯之罪，並非法定刑為死刑、無期徒刑或
    最輕本刑3 年以上有期徒刑之罪，亦非高等法院管轄第一審
    之案件，而被告於準備程序中就被訴事實已為有罪之陳述，
    經本院告知簡式審判程序之旨，並聽取公訴人、被告之意見
    後，本院合議庭乃依刑事訴訟法第273 條之1 第1 項規定，
    裁定由受命法官獨任進行簡式審判程序，合先敘明。
二、上揭事實業據被告甲○○於檢察官訊問及本院審理中均坦承
    不諱，核與被害人己○○、丙○○、丁○○、戊○○、乙○○於警詢中之指述及證人方佩宜、林志成、葉柏吟、金淑惠
    、陳柏穎、林群峰、陳佩宜、楊裕賢、廖千慧、楊勝杰、李
    淑娟於警詢中證述之情節相符，復有台灣大哥大行動通信網
    路業務服務申請書影本7 份、台灣大哥大新申裝同意書影本
    3 份、威寶電信行動通信網路業務服務申請書影本8 份、威
    寶公司全民網內專案同意書影本6 份、行動電話／第三代行
    動電話服務申請書影本3 份、東信電訊行動電話服務申請書
    影本2 份等附卷可稽，足認被告前開任意性自白與事實相符
    ，堪以採信。綜上，本件事證明確，被告犯行已堪認定，應
    依法論罪科刑。
三、按「行為後法律有變更者，適用行為時之法律。但行為後之
    法律有利於行為人者，適用最有利於行為人之法律。」94年
    2 月2 日修正公布並於95年7 月1 日施行之刑法第2 條第1
    項定有明文，而刑法第2 條係規範行為後法律變更所生新舊
    法律比較適用之準據法，是刑法第2 條本身雖經修正，但該
    條文既屬適用法律之準據法，本身尚無比較新舊法之問題，
    應逕適用裁判時之刑法第2 條規定，以決定適用之刑罰法律
    。查被告如附表一編號1 、2 之犯行，係於95年7 月1 日前
    所犯，依上開規定，本案就附表編號1 、2 之犯行部分自應
    為新舊法之比較適用；而附表一編號3 至11之犯行部分為95
    年7 月1 日後所犯，應依適用修正後刑法規定，無庸予以新
    舊法之比較適用，先予敘明。又比較時應就「罪刑」有關之
    共犯、未遂犯、想像競合犯、牽連犯、連續犯、結合犯，以
    及累犯加重、自首減輕暨其他法定加減原因（如身分加減）
    與加減例等一切情形，綜其全部「罪刑」之結果而為比較（
    最高法院95年度第8 次刑庭會議決議參考）。茲比較本案法
    律適用如下：
  (一)刑法第216 條、第212 條之行使變造特種文書罪，法定刑為
    1 年以下有期徒刑、拘役或3 百元以下罰金；同法第339 條
    第1 項之詐欺取財罪，法定刑為5 年以下有期徒刑、拘役或
    科或併科1 千元以下罰金，均有罰金刑之規定。而刑法施行
    法增訂第1 條之1 ：「中華民國94年1 月7 日刑法修正施行
    後，刑法分則編所定罰金之貨幣單位為新臺幣。94年1 月7
    日刑法修正時，刑法分則編未修正之條文定有罰金者，自94
    年1 月7 日刑法修正施行後，就其所定數額提高為三十倍。
    但72年6 月26日至94年1 月7 日新增或修正之條文，就其所
    定數額提高為三倍。」，則刑法第216 條、第212 條之行使
    變造特種文書罪及同法第339 條第1 項之詐欺取財罪規定之
    罰金刑部分，應認亦隨同修正。因罰金罰鍰提高標準條例已
    於98年4 月29日廢止，且刑法施行法第1 條之1 僅係規範如
    何將刑法分則罰金刑之單位由「銀元」轉換為「新臺幣」，
    未就各該分則之實際內涵加以變更，故就修正之罰金刑最高
    度部分，不生新舊法比較問題，而應直接適用裁判時法。惟
    因修正後刑法第33條第5 款已將罰金刑科處1 元以上調整為
    新臺幣1 千元以上，以百元計算之，經比較修正前後規定之
    罰金刑，自以被告行為時之刑法第33條第5 款規定較有利於
    被告。
  (二)共犯部分：修正後刑法第28條規定：「二人以上共同實行犯
    罪之行為者，皆為正犯。」，與修正前刑法第28條之規定：
    「二人以上共同實施犯罪之行為者，皆為正犯。」不同，修
    正前刑法「實施」一語，依實務見解認係涵蓋陰謀、預備、
    著手、實行概念在內（司法院31年院字第240 號解釋），即
    承認陰謀共同正犯、預備共同正犯，非僅侷限於直接從事構
    成犯罪事實之行為，故解釋上包括「共謀共同正犯」。基於
    近代刑法之個人責任原則及法治國人權保障之思想，應以不
    承認「陰謀共同正犯」與「預備共同正犯」為當，新法為杜
    爭議，而將「實施」一語，修正為「實行」；且修正後，並
    無礙於「共謀共同正犯之存在」。因本案被告適用新舊法之
    結果均成立共同正犯，無比較新舊法之問題，應依一般法律
    適用原則，適用現行刑法第28條（最高法院95年台上字第55
    99號、第5669號、96年台上字第829 號判決意旨參照）。
  (三)連續犯部分：修正前刑法第56條連續犯之規定，業經修正公
    布刪除，此條文刪除雖非犯罪構成要件之變更，但顯已影響
    行為人刑罰之法律效果，自屬法律有變更。查被告如附表一
    編號1 、2 之犯行，依修正前刑法連續犯之規定係以一罪論
    ，而依修正後刑法規定則應分論併罰，經比較新舊法結果，
    以行為時法較有利於被告。
  (四)累犯部分：修正後刑法第47條第1 項規定：「受『徒刑』之
    執行完畢，或一部之執行而赦免後，五年以內『故意』再犯
    有期徒刑以上之罪者，為累犯，加重本刑至二分之一。」，
    與修正前刑法第47條規定：「受有期徒刑之執行完畢，或受
    無期徒刑或有期徒刑一部之執行而赦免後，五年以內再犯有
    期徒刑以上之罪者，為累犯，加重本刑至二分之一。」不同
    ，而本案被告再犯如附表編號1 、2 之犯行既係出於故意，
    無論依修正前後刑法第47條之規定均構成累犯，刑罰規範狀
    態並無變更，並無有利或不利之情形，無庸為新舊法之比較
    ，個案如有其他應依刑法第2 條第1 項規定為新舊法之比較
    情形，依綜其全部罪刑之結果而為比較後，整體適用法律（
    最高法院97年第2 次刑事庭決議），是本件累犯，應依舊刑
    法第47條規定，論以累犯。
  (五)易科罰金之折算標準部分：如依修正前刑法第41條第1 項及
    廢止前罰金罰鍰提高標準條例第2 條之規定，應以銀元3 百
    元即新臺幣9 百元折算1 日，惟若依修正後刑法第41條第1
    項前段之規定，應以新臺幣1 千元、2 千元或3 千元折算1
    日，經比較新舊法結果，以行為時法較有利於被告。
  (六)關於數罪併罰就主刑有期徒刑定應執行部分：修正前刑法第
    51條第5 款係規定「宣告多數有期徒刑者，於各刑中之最長
    期以上，各刑合併之刑期以下，定其刑期。但不得逾二十年
    。」，而修正後刑法第51條第5 款修正為「但不得逾三十年
    」，比較新舊法規定，自以修正前刑法較有利於被告，應全
    部依修正前刑法第51條第5 款之規定定其應執行刑。
  (七)經綜合前述各項罪刑法律變更，整體為「從舊從輕」之比較
    結果，應一體適用被告行為時法即修正前刑法之規定，較有
    利於被告，合先敘明。另就想像競合犯之規定，修正後刑法
    第55條但書係科刑之限制，為法理之明文化，非屬法律變更
    ，屬前開無有利不利之情形，應適用修正後之刑法第55條之
    規定（最高法院95年度第21次刑事庭會議決議參照），附此
    敘明。
四、核被告所為，分別係犯刑法第216 條、第212 條之行使變造
    特種文書罪、第216 條、第210 條之行使偽造私文書罪及第
    339 條第1 項之詐欺取財罪。被告變造身分證、駕照等特種
    文書進而行使，其變造之低度行為為行使之高度行為所吸收
    ，不另論罪。又偽造被害人等之署押為偽造私文書之階段行
    為，為偽造私文書所吸收；偽造私文書進而行使，其偽造之
    低度行為為行使之高度行為所吸收，均不另論罪。被告如附
    表一之犯行，均係以一行為，同時觸犯行使變造特種文書、
    行使偽造私文書與詐欺取財等罪，為想像競合犯，均應依刑
    法第55條規定從一重之行使偽造私文書罪處斷。又被告如附
    表一編號1 、2 之犯行，如前所述，應依修正前刑法連續犯
    之規定，以一罪論，並加重其刑二分之一。被告與「龍哥」
    間，就上開犯行均有犯意聯絡及行為分擔，皆為共同正犯。
    被告如附表一編號3 至11之九次行使偽造私文書犯行，犯意
    各別、行為互殊，應分論併罰。另被告有如犯罪事實欄一所
    示之犯罪科刑及執行紀錄，有臺灣高等法院被告前案紀錄表
    1 份在卷可考，被告受有期徒刑之執行完畢後，於5 年以內
    ，故意再犯本件有期徒刑以上之各罪，依修正前後刑法第47
    條第1 項之規定均為累犯，皆應加重其刑。爰審酌被告犯罪
    之動機、目的、手段及行使變造特種文書、行使偽造私文書
    而詐得手機、門號SIM 卡、所生之危害及犯後坦承犯行，態
    度尚稱良好等一切情狀，分別量處如主文所示之刑。再查被
    告本件犯行，犯罪時間均係在96年4 月24日以前，且無中華
    民國九十六年罪犯減刑條例第3 條第1 項不予減刑之情形，
    爰依同條例第2 條第1 項第3 款之規定，均減輕其宣告刑二
    分之一及諭知易科罰金之折算標準如主文所示，並合併定其
    應執行之刑為有期徒刑1 年2 月。又被告甲○○所犯上開從
    一重之行使偽造私文書罪，雖分別因行為時間在新、舊法之
    差異，經本院諭知不同之易科罰金折算標準，惟按定執行刑
    之立法意旨，一方面為執行刑之便利，他方面係為受刑人之
    利益，為受刑人之利益，自應依刑法第2 條第1 項但書規定
    ，擇有利於受刑人之折算標準適用之，最高法院84年度台非
    字第452 號著有裁判可資參照。另按新法第51條第2 款增訂
    罰金與死刑併予執行；第5 款提高多數有期徒刑合併應執行
    之刑不得逾30年，新法施行後，應依新法第2 條第1 項之規
    定，適用最有利於行為人之法律。裁判確定前犯數罪，其中
    一罪在新法施行前者，亦同（最高法院95年度第8 次刑事庭
    會議意旨參照）。再依98年6 月19日公布之司法院大法官會
    議解釋第662 號：「中華民國九十四年二月二日修正公布之
    現行刑法第四十一條第二項，關於數罪併罰，數宣告刑均得
    易科罰金，而定應執行之刑逾六個月者，排除適用同條第一
    項得易科罰金之規定部分，與憲法第二十三條規定有違，並
    與本院釋字第三六六號解釋意旨不符，應自本解釋公布之日
    起失其效力。」，故對於數罪併罰，數宣告刑均得易科罰金
    ，而定應執行之刑超過6 個月之案件，依司法院大法官會議
    解釋第366 號、第662 號解釋意旨，仍得易科罰金，本院自
    應就前開所定應執行之刑一併諭知易科罰金之折算標準。至
    如附表二所示文件上偽造之署押，不問屬於犯人與否，均應
    依刑法第219 條之規定，併予宣告沒收，另有關附表二所示
    編號(四)號3 中有關95年9 月9 日台灣大哥大行動通信網路業
    務申請書、編號(五)5 有關95年9 月9 日、11日、12日遠傳公
    司行動電話/ 第三代行動電話服務申請書，業經台灣大哥大
    公司、遠傳公司銷燬，此有台灣大哥大函、遠傳公司函在卷
    足佐，是上開資料業已滅失，已無宣告沒收之必要，附此敘
    明；又本件附表二變造「己○○」、「丙○○」、「丁○○
    」、「戊○○」、「乙○○」之身分證上換貼之甲○○相片
    及變造之「丙○○」駕照上換貼之被告照片之身分證及駕照
    等，雖未扣案，均屬被告所有，且均係供
    本件犯罪所用之物，然無其他證據證明上開文件尚未滅失，
    為免將來執行之困難，爰不依刑法第38條第1 項第2 款規定
    宣告沒收，附此敘明。
五、不另為無罪之諭知部分：
  (一)公訴意旨另以：被告甲○○與「龍哥」除共同基於行使變造
    特種文書之犯意聯絡，由甲○○提供相片予「龍哥」，「龍
    哥」除將甲○○之照片換貼在己○○、丙○○、丁○○、戊○○、乙○○所遺失之身分證及丙○○所遺失之駕照上而變
    造特種文書外，並共同基於行使偽造特種文書之犯意聯絡，
    製作以「己○○」、「丁○○」、「戊○○」為名義人、貼
    有甲○○照片之偽造身分證，而另涉犯刑法第216 條、第21
    2 條行使偽造特種文書罪嫌云云。
  (二)按犯罪事實應依證據認定之，無證據不得認定犯罪事實；不
    能證明被告犯罪者，應諭知無罪之判決，刑事訴訟法第154
    條第2 項、第301 條第1 項分別定有明文。此所謂認定犯罪
    事實之證據，無論其為直接或間接證據，均須達於通常一般
    人均不致有所懷疑，而得確信其為真實之程度，始得據為有
    罪之認定，若其關於被告是否犯罪之證明未能達此程度，而
    有合理性懷疑之存在，致使無法形成有罪之確信，根據「罪
    證有疑、利於被告」之證據法則，即不得遽為不利被告之認
    定（最高法院29年上字第3105號、40年台上字第86號、76年
    台上字第4986號判例可資參照）。
  (三)經查，本案並未扣得以「己○○」、「丁○○」、「戊○○
    」為名義人、貼有甲○○照片之偽造身分證，無法送鑑定證
    明上開身份證卻係偽造，且被害人己○○、丁○○、戊○○
    於警詢中亦表示渠等確曾遺失身份證遭冒名申辦手機；另觀
    之偵查卷及本院卷內所附之台灣大哥大行動通信網路業務服
    務申請書影本、威寶電信行動通信網路業務服務申請書影本
    、行動電話／第三代行動電話服務申請書影本上所附之己○○、丁○○、戊○○身份證影本，僅能看出上開身份證影本
    上貼有甲○○之照片，進而認定被告有共同變造特種文書以
    行使之犯行，難以推論出被告有共同偽造特種文書以行使之
    犯行；再者，本院綜觀全卷復查無其他積極證據足資認定被
    告涉有公訴人所指共同行使偽造特種文書之犯行，既不能證
    明被告此部分犯罪，原應就此部分為被告無罪之諭知，惟公
    訴意旨既認被告此部分犯行與前揭共同行使偽造私文書論罪
    科刑部分有想像競合犯之裁判上一罪關係，爰不另為無罪之
    諭知。
據上論斷，應依刑事訴訟法第273 條之1 第1 項、第299 條第1
項前段，修正後刑法第2 條第1 項前段、第28條、第55條、第47
條第1 項、第41條第1 項前段，刑法第216 條、第212 條、第21
0 條、第339 條第1 項、第219 條、第38條第1 項第2 款，修正
前刑法第56條、第47條第1 項、第41條第1 項前段、第2 項，廢
止前罰金罰鍰提高標準條例第2 條，刑法施行法第1 條之1 第1
項、第2 項前段，中華民國九十六年罪犯減刑條例第2 條第1 項
第3 款、第7 條、第9 條、第10條，判決如主文。
本案經檢察官王惟琪到庭執行職務。
中    華    民    國    98    年    6    月     30    日
                        刑事庭  法  官  鍾雅蘭
以上正本證明與原本無異。
如不服本判決，得自收受送達之翌日起10日內向本院提出上訴狀
（應附繕本），其未敘述上訴理由者，應於上訴期間屆滿後20日
內補提理由書狀於本院，上訴於臺灣高等法院。
                                書記官  楊郁馨
中    華    民    國    98    年    6    月     30    日
附錄本案論罪科刑法條：
中華民國刑法第210條
偽造、變造私文書，足以生損害於公眾或他人者，處五年以下有
期徒刑。
中華民國刑法第212條
偽造、變造護照、旅券、免許證、特許證及關於品行、能力服務
或其他相類之證書、介紹書，足以生損害於公眾或他人者，處一
年以下有期徒刑、拘役或三百元以下罰金。
中華民國刑法第216條
行使第二百十條至第二百十五條之文書者，依偽造、變造文書或
登載不實事項或使登載不實事項之規定處斷。
中華民國刑法第339條
意圖為自己或第三人不法之所有，以詐術使人將本人或第三人之
物交付者，處五年以下有期徒刑、拘役或科或併科一千元以下罰
金。
以前項方法得財產上不法之利益或使第三人得之者，亦同。
前二項之未遂犯罰之。
  表一：
┌──┬────┬────┬───┬────┬─────┬────────┬───┐
│編號│犯罪時間│ 犯罪地 │電信行│行使之變│行使之偽造│申辦SIM 卡門號及│備註  │
│    │        │        │店員  │造證件  │私文書    │詐得手機型號    │      │
│    │        │        │      │        │          │                │      │
├──┼────┼────┼───┼────┼─────┼────────┼───┤
│ 1  │95年6 月│臺南市北│方佩宜│出示「盧│台灣大哥大│臺灣大哥大公司門│與編號│
│    │13日    │門路1 段│      │佳沐」之│行動通信網│號0000000000號SI│2 為連│
│    │        │24號（震│      │變造身分│路業務服務│M 卡、NOKIA牌606│續犯，│
│    │        │旦電信臺│      │證      │申請書、台│0型行動電話1 支 │以一罪│
│    │        │南北門店│      │        │灣大哥大新│                │論    │
│    │        │）      │      │        │申裝同意書│                │      │
│    │        │        │      │        │各1 份    │                │      │
├──┼────┼────┼───┼────┼─────┼────────┼───┤
│ 2  │95年6 月│臺中市南│林志成│出示「林│東信電訊行│台灣大哥大公司門│與編號│
│    │17日    │屯區向上│      │育椿」之│動電話服務│號0000000000號、│1 為連│
│    │        │路1 段71│      │變造身分│申請書2 份│0000000000號SIM │續犯，│
│    │        │6 號（遠│      │證及變造│          │卡及MOTO牌V3型行│以一罪│
│    │        │傳電信臺│      │駕照    │          │動電話1 支      │論    │
│    │        │中向上特│      │        │          │                │      │
│    │        │約店）  │      │        │          │                │      │
├──┼────┼────┼───┼────┼─────┼────────┼───┤
│ 3  │95年8 月│新竹市經│葉柏吟│出示「洪│威寶電信行│威寶公司門號0986│      │
│    │26日    │國路2 段│      │冠綸」之│動電話服務│124796號SIM 卡、│      │
│    │        │251 號（│      │變造身分│申請書、威│MOTO牌E1000 型行│      │
│    │        │天照通訊│      │證      │寶公司全民│動電話1 支      │      │
│    │        │行）    │      │        │網內專案同│                │      │
│    │        │        │      │        │意書各1 份│                │      │
├──┼────┼────┼───┼────┼─────┼────────┼───┤
│ 4  │95年8 月│臺中縣神│金淑惠│出示「洪│台灣大哥大│台灣大哥大門號09│      │
│    │29日    │岡鄉中山│      │冠綸」之│行動通信網│00000000號、威寶│      │
│    │        │路219 號│      │變造身分│路服務申請│公司門號00000000│      │
│    │        │（天豐通│      │證      │書、威寶電│15號SIM 卡、DFAS│      │
│    │        │訊行）  │      │        │信行動電話│HION牌S88 型行動│      │
│    │        │        │      │        │服務申請書│電話1 支、MOTO牌│      │
│    │        │        │      │        │、威寶公司│E1000 型行動電話│      │
│    │        │        │      │        │全民網內專│1 支            │      │
│    │        │        │      │        │案同意書各│                │      │
│    │        │        │      │        │1 份      │                │      │
├──┼────┼────┼───┼────┼─────┼────────┼───┤
│ 5  │95年9 月│臺北縣新│陳柏穎│出示「劉│台灣大哥大│台灣大哥大門號09│      │
│    │6 日    │莊市復興│（起訴│宥鑫」之│行動通信網│00000000號、威寶│      │
│    │        │路2 段91│書誤載│變造身分│路業務服務│公司門號00000000│      │
│    │        │號（大富│為黃雅│證      │申請書、台│35號SIM卡、DFASH│      │
│    │        │通訊行）│君、本│        │灣大哥大新│ION 牌S66 型（起│      │
│    │        │        │院應予│        │申裝同意書│訴書誤載為S88 型│      │
│    │        │        │更正）│        │、威寶電信│，本院應予更正）│      │
│    │        │        │      │        │行動電話服│行動電話1 支、MO│      │
│    │        │        │      │        │務申請書、│TO牌E1000 型行動│      │
│    │        │        │      │        │威寶公司全│電話1 支        │      │
│    │        │        │      │        │民網內專案│                │      │
│    │        │        │      │        │同意書各1 │                │      │
│    │        │        │      │        │份        │                │      │
├──┼────┼────┼───┼────┼─────┼────────┼───┤
│ 6  │95年9 月│臺北市萬│林群峰│出示「盧│台灣大哥大│台灣大哥大門號09│      │
│    │6 日    │華區和平│      │佳沐」之│行動通信網│00000000號、威寶│      │
│    │        │西路3 段│      │變造身分│路業務服務│公司門號00000000│      │
│    │        │74號（大│      │證      │申請書、台│80號SIM卡、DFASH│      │
│    │        │碩通訊行│      │        │灣大哥大新│ION 牌S66 型行動│      │
│    │        │）      │      │        │申裝同意書│電話1 支、MOTO牌│      │
│    │        │        │      │        │、威寶電信│E1000 型行動電話│      │
│    │        │        │      │        │行動電話服│1 支            │      │
│    │        │        │      │        │務申請書、│                │      │
│    │        │        │      │        │威寶公司全│                │      │
│    │        │        │      │        │民網內專案│                │      │
│    │        │        │      │        │同意書各1 │                │      │
│    │        │        │      │        │份        │                │      │
├──┼────┼────┼───┼────┼─────┼────────┼───┤
│ 7  │95年9 月│臺北市南│陳佩宜│出示「吳│台灣大哥大│台灣大哥大門號09│      │
│    │7 日    │港區南港│      │清琳」之│行動通信網│00000000號、威寶│      │
│    │        │路1 段92│      │變造身分│路服務申請│公司門號00000000│      │
│    │        │號（大盛│      │證      │書、威寶電│21號SIM 卡、MOTO│      │
│    │        │通訊行）│      │        │信行動電話│牌E1000 型行動電│      │
│    │        │        │      │        │服務申請書│話1 支及DFASHION│      │
│    │        │        │      │        │、威寶公司│牌S66 型行動電話│      │
│    │        │        │      │        │全民網內專│1 支            │      │
│    │        │        │      │        │案同意書各│                │      │
│    │        │        │      │        │1 份      │                │      │
├──┼────┼────┼───┼────┼─────┼────────┼───┤
│ 8  │95年9 月│臺北市松│楊裕賢│出示「劉│台灣大哥大│台灣大哥大門號09│      │
│    │7 日    │山區復興│      │宥鑫」之│行動通信網│00000000號、威寶│      │
│    │        │北路451 │      │變造身分│路服務申請│公司門號00000000│      │
│    │        │號（大豐│      │證      │書、威寶電│35號SIM 卡、MOTO│      │
│    │        │通訊行）│      │        │信行動電話│牌E1000 型行動電│      │
│    │        │        │      │        │服務申請書│話1 支、DFASHION│      │
│    │        │        │      │        │、威寶公司│牌S66 型行動電話│      │
│    │        │        │      │        │全民網內專│1支             │      │
│    │        │        │      │        │案同意書各│                │      │
│    │        │        │      │        │1 份      │                │      │
├──┼────┼────┼───┼────┼─────┼────────┼───┤
│ 9  │95年9 月│雲林縣斗│廖千慧│出示「劉│台灣大哥大│台灣大哥大門號09│      │
│    │9 日    │六市明德│      │宥鑫」之│行動通信網│00000000號、遠傳│      │
│    │        │北路2 段│      │變造身分│路服務申請│公司門號00000000│      │
│    │        │413 號（│      │證      │書、行動電│57號SIM卡、DFASH│      │
│    │        │先峰通訊│      │        │話／第三代│ION 牌S88 型行動│      │
│    │        │行）    │      │        │行動電話服│電話2 支        │      │
│    │        │        │      │        │務申請書各│                │      │
│    │        │        │      │        │1 份      │                │      │
├──┼────┼────┼───┼────┼─────┼────────┼───┤
│10  │95年9 月│臺北縣三│楊勝杰│出示「劉│威寶電信行│威寶公司門號0986│      │
│    │11日    │峽鎮民生│      │宥鑫」之│動電話服務│113267號、遠傳公│      │
│    │        │路10號（│      │偽造身分│申請書、行│司門號0000000000│      │
│    │        │大吉通訊│      │證      │動電話／第│號SIM 卡、DFASHI│      │
│    │        │行）    │      │        │三代行動電│ON牌S88 型行動電│      │
│    │        │        │      │        │話服務申請│話1 支、MOTO牌E1│      │
│    │        │        │      │        │書各1 份  │000 型行動電話1 │      │
│    │        │        │      │        │          │支              │      │
├──┼────┼────┼───┼────┼─────┼────────┼───┤
│ 11 │95年9 月│基隆市中│李淑娟│出示「劉│威寶電信行│威寶公司門號0986│      │
│    │12日    │山區中山│      │宥鑫」之│動電話服務│072433號、遠傳公│      │
│    │        │二路21號│      │偽造身分│申請書、行│司門號0000000000│      │
│    │        │（大順通│      │證      │動電話／第│號SIM 卡、DFASHI│      │
│    │        │訊行）  │      │        │三代行動電│ON牌S88 型行動電│      │
│    │        │        │      │        │話服務申請│話1 支、MOTO 牌E│      │
│    │        │        │      │        │書各1 份  │1000型行動電話1 │      │
│    │        │        │      │        │          │支              │      │
└──┴────┴────┴───┴────┴─────┴────────┴───┘
  表二：
┌───┬──────────────────┬───────────────┬─────┐
│編號  │偽造署押所在之文件                  │偽造之署押                    │備註      │
├─┬─┼──────────────────┼───────────────┼─────┤
│(一)│1 │威寶電信行動電話服務申請書1 份（95年│偽造之己○○簽名2 枚          │本院卷第48│
│  │  │9 月6 日申辦）                      │變造己○○之身分證上換貼為王志│頁        │
│  │  │                                    │清之相片壹幀                  │          │
│  ├─┼──────────────────┼───────────────┼─────┤
│  │2 │威寶公司全民網內專案同意書1 份（95年│偽造之己○○簽名1 枚          │本院卷第49│
│  │  │9 月6 日申辦）                      │                              │頁        │
│  ├─┼──────────────────┼───────────────┼─────┤
│  │3 │台灣大哥大行動通信網路業務申請書1 份│偽造之己○○簽名2 枚、指印1 枚│本院卷第64│
│  │  │（95年9 月6 日申辦）                │變造己○○之身分證上換貼為王志│頁        │
│  │  │                                    │清之相片壹幀                  │          │
│  ├─┼──────────────────┼───────────────┼─────┤
│  │4 │台灣大哥大新申裝同意書1 份（95年9 月│偽造之己○○簽名2 枚、指印2 枚│本院卷第65│
│  │  │6 日申辦）                          │                              │頁        │
│  ├─┼──────────────────┼───────────────┼─────┤
│  │5 │台灣大哥大行動通信網路業務申請書1 份│偽造之己○○簽名2 枚、指印1 枚│本院卷第66│
│  │  │（95年6 月13日申辦）                │變造己○○之身分證上換貼為王志│頁        │
│  │  │                                    │清之相片壹幀                  │          │
│  ├─┼──────────────────┼───────────────┼─────┤
│  │6 │台灣大哥大新申裝同意書1 份（95年6 月│偽造之己○○簽名2 枚          │本院卷第67│
│  │  │13日申辦）                          │                              │頁        │
├─┴─┼──────────────────┼───────────────┼─────┤
│(二)    │東信電訊行動電話服務申請書2 份（95年│偽造之丙○○簽名4 枚          │本院卷第60│
│      │6 月17日申辦）                      │變造丙○○之身分證（共2 張）上│-63頁     │
│      │                                    │換貼為甲○○之相片及變造丙○○│          │
│      │                                    │之駕照（共2 張）換貼為甲○○之│          │
│      │                                    │照片各壹幀                    │          │
├─┬─┼──────────────────┼───────────────┼─────┤
│(三)│1 │威寶電信行動電話服務申請書2 份      │偽造之丁○○簽名2 枚、指印1 枚│本院卷第42│
│  │  │（95年8 月26日申辦                  │變造丁○○之身分證上換貼為王志│頁        │
│  │  │                                    │清之相片各壹幀                │          │
│  │  ├──────────────────┼───────────────┼─────┤
│  │  │  95年8 月29日申辦）                │偽造之丁○○簽名2 枚、指印1枚 │本院卷第44│
│  │  │                                    │變造丁○○之身分證上換貼為王志│頁        │
│  │  │                                    │清之相片各壹幀                │          │
│  │  │                                    │                              │          │
│  ├─┼──────────────────┼───────────────┼─────┤
│  │2 │威寶公司全民網內專案同意書2 份      │偽造之丁○○簽名1 枚、指印1 枚│本院卷第43│
│  │  │（95年8 月26日申辦                  │                              │頁        │
│  │  ├──────────────────┼───────────────┼─────┤
│  │  │  95年8 月29日申辦）                │偽造之丁○○簽名1 枚、指印1枚 │本院卷第45│
│  │  │                                    │                              │頁        │
│  ├─┼──────────────────┼───────────────┼─────┤
│  │3 │台灣大哥大行動通信網路業務申請書1 份│偽造之丁○○簽名2 枚、指印1 枚│警詢卷第39│
│  │  │（95年8 月29日申辦）                │變造丁○○之身分證上換貼為王志│5 頁      │
│  │  │                                    │清之相片各壹幀                │          │
│  │  │                                    │                              │          │
├─┼─┼──────────────────┼───────────────┼─────┤
│(四)│1 │威寶電信行動電話服務申請書4 份      │                              │          │
│  │  │（95年9 月6 日申辦                  │偽造之戊○○簽名3 枚、指印1 枚│警詢卷第44│
│  │  │                                    │變造戊○○之身分證其上換貼為王│4 頁與本院│
│  │  │                                    │志清之相片各壹幀              │卷第46頁同│
│  │  │                                    │                              │一資料）  │
│  │  ├──────────────────┼───────────────┼─────┤
│  │  │  95年9月7 日申辦                   │偽造之戊○○簽名2 枚、指印1 枚│本院卷第52│
│  │  │                                    │變造戊○○之身分證其上換貼為王│頁（與警詢│
│  │  │                                    │志清之相片各壹幀              │卷第468 頁│
│  │  │                                    │                              │同一資料）│
│  │  ├──────────────────┼───────────────┼─────┤
│  │  │  95年9月11日申辦                   │偽造之戊○○簽名2 枚、指印1枚 │警詢卷第  │
│  │  │                                    │變造戊○○之身分證其上換貼為王│487 頁（與│
│  │  │                                    │志清之相片各壹幀              │本院卷第54│
│  │  │                                    │                              │頁、警詢卷│
│  │  │                                    │                              │第488 頁為│
│  │  │                                    │                              │同一資料）│
│  │  ├──────────────────┼───────────────┼─────┤
│  │  │  95年9月12日申辦）                 │偽造之戊○○簽名2 枚、指印1枚 │本院卷第55│
│  │  │                                    │變造戊○○之身分證其上換貼為王│（與警詢卷│
│  │  │                                    │志清之相片各壹幀              │第504 、50│
│  │  │                                    │                              │5 頁同一資│
│  │  │                                    │                              │料）      │
│  │  │                                    │                              │          │
│  ├─┼──────────────────┼───────────────┼─────┤
│  │2 │威寶公司全民網內專案同意書2 份      │偽造之戊○○簽名1 枚、指印1 枚│本院卷第47│
│  │  │（95年9 月6 日申辦                  │                              │頁        │
│  │  ├──────────────────┼───────────────┼─────┤
│  │  │  95年9 月7 日申辦）                │偽造之戊○○簽名1 枚、指印1 枚│本院卷第53│
│  │  │                                    │                              │頁        │
│  ├─┼──────────────────┼───────────────┼─────┤
│  │3 │台灣大哥大行動通信網路業務申請書共3 │                              │          │
│  │  │份                                  │                              │          │
│  │  │（95年9 月6 日申辦                  │偽造之戊○○簽名2 枚、指印1 枚│本院卷第68│
│  │  │                                    │變造戊○○之身分證上換貼為王志│頁（與警詢│
│  │  │                                    │清之相片壹幀                  │卷第443 頁│
│  │  │                                    │                              │同一資料）│
│  │  ├──────────────────┼───────────────┼─────┤
│  │  │  95年9 月7 日申辦                  │偽造之戊○○簽名2 枚、指印1 枚│警詢卷第46│
│  │  │                                    │變造戊○○之身分證上換貼為王志│9 頁      │
│  │  │                                    │清之相片壹幀                  │          │
│  │  │                                    │                              │          │
│  │  ├──────────────────┼───────────────┼─────┤
│  │  │  95年9 月9 日申辦）                │偽造之戊○○簽名2 枚、指印1 枚│警詢卷第47│
│  │  │                                    │變造戊○○之身分證上換貼為王志│9 頁      │
│  │  │                                    │清之相片壹幀                  │          │
│  │  │                                    │（依台灣大哥大公司函覆資料所示│本院卷第57│
│  │  │                                    │，0000000000申請書正本業已銷燬│頁        │
│  │  │                                    │，已無該偽造之署押可供沒收，爰│          │
│  │  │                                    │此部分不依法宣告沒收）        │          │
│  ├─┼──────────────────┼───────────────┼─────┤
│  │4 │台灣大哥大新申裝同意書1 份（95年9 月│偽造之戊○○簽名2 枚、指印2 枚│本院卷第69│
│  │  │6 日申辦）                          │                              │頁        │
│  ├─┼──────────────────┼───────────────┼─────┤
│  │5 │行動電話／第三代行動電話服務申請書共│                              │          │
│  │  │3 份                                │                              │          │
│  │  │ （95年9 月9 日申辦）               │偽造之戊○○簽名3 枚、指印2枚 │警詢卷第48│
│  │  │                                    │變造戊○○之身分證上換貼為王志│0 頁      │
│  │  │                                    │清之相片壹幀                  │          │
│  │  │                                    │（依遠傳公司函覆資料所示，0989│本院卷第71│
│  │  │                                    │315957行動電話申請書正本業已銷│頁        │
│  │  │                                    │燬，已無該偽造之署押可供沒收，│          │
│  │  │                                    │此部分爰不依法宣告沒收）      │          │
│  │  ├──────────────────┼───────────────┼─────┤
│  │  │   95年9 月11日申辦                 │偽造之戊○○簽名3 枚、指印1 枚│警詢卷第49│
│  │  │                                    │變造戊○○之身分證上換貼為王志│1頁（與490│
│  │  │                                    │清之相片壹幀                  │ 頁同一資 │
│  │  │                                    │（依遠傳公司函覆資料所示，0989│料）、本院│
│  │  │                                    │327259行動電話申請書業已銷燬，│卷第71頁  │
│  │  │                                    │已無該偽造之署押可供沒收，此部│          │
│  │  │                                    │分爰不依法宣告沒收）          │          │
│  │  ├──────────────────┼───────────────┼─────┤
│  │  │   95年9月12日申辦）                │偽造之戊○○簽名3 枚、指印1 枚│警詢卷第50│
│  │  │                                    │變造戊○○之身分證上換貼為王志│6頁（與507│
│  │  │                                    │清之相片壹幀                  │頁同一資料│
│  │  │                                    │（依遠傳公司函覆資料所示，0989│）、本院卷│
│  │  │                                    │317024行動電話申請書業已銷燬，│第71頁    │
│  │  │                                    │已無該偽造之署押可供沒收，此部│          │
│  │  │                                    │分爰不依法宣告沒收）          │          │
├─┼─┼──────────────────┼───────────────┼─────┤
│(五)│1 │威寶電信行動電話服務申請書1 份（95年│偽造之乙○○簽名2 枚          │本院卷第50│
│  │  │9 月7 日申辦）                      │變造乙○○之身分證上換貼為王志│頁        │
│  │  │                                    │清之相片壹幀                  │          │
│  ├─┼──────────────────┼───────────────┼─────┤
│  │2 │威寶公司全民網內專案同意書1 份（95年│偽造之乙○○簽名1 枚、指印1 枚│本院卷第51│
│  │  │9 月7 日申辦）                      │                              │頁        │
│  ├─┼──────────────────┼───────────────┼─────┤
│  │3 │台灣大哥大行動通信網路業務申請書1 份│偽造之乙○○簽名2 枚、指印1 枚│警詢卷第46│
│  │  │（95年9 月7 日申辦）                │                              │1頁       │
└─┴─┴──────────────────┴───────────────┴─────┘


司法院資訊處製作；財團法人民間司法改革基金會備份。
